【裁判字號】    98,上易,334
【裁判日期】    980511
【裁判案由】    竊盜
【裁判全文】
臺灣高等法院臺南分院刑事判決         98年度上易字第334號
上  訴  人
即  被  告  甲○○
                    （現羈押於台灣台南看守所中）
上列上訴人因竊盜案件，不服臺灣臺南地方法院九十七年度易字
第二一００號中華民國九十八年四月七日第一審判決（起訴案號
：臺灣台南地方法院檢察署九十七年度營偵字第一八三二號），
提起上訴，本院判決如下：
    主  文
上訴駁回。
    理  由
一、按刑事訴訟法第三百五十條、第三百六十一條、第三百六十
    二條、第三百六十七條規定，不服地方法院之第一審判決而
    上訴者，須提出上訴書狀，並應敘述具體理由，此為上訴必
    備之程式；如所提之書狀未敘述上訴理由，或僅曾以言詞陳
    述上訴理由者，均應於上訴期間屆滿後二十日內補提理由書
    於第一審法院。第一審法院經形式審查，認逾期未補提上訴
    理由者，應定期間先命補正；逾期未補正者，為上訴不合法
    律上之程式，應以裁定駁回。倘已提出上訴理由，但所提非
    屬具體理由者，則由第二審法院以上訴不合法律上之程式，
    判決駁回。而所謂具體理由，必係依據卷內既有訴訟資料或
    提出新事證，指摘或表明第一審判決有何採證、認事、用法
    或量刑等足以影響判決本旨之不當或違法，而構成應予撤銷
    之具體事由，始克當之（例如：依憑證據法則具體指出所採
    證據何以不具證據能力，或依憑卷證資料，明確指出所為證
    據證明力之判斷如何違背經驗、論理法則）；倘僅泛言原判
    決認定事實錯誤、違背法令、採証違法、判決不公、量刑失
    之過重或輕縱，而未依上揭意旨指出具體事由，或形式上雖
    已指出具體事由，然該事由縱使屬實，亦不足以認為原判決
    有何不當或違法者（例如：對不具有調查必要性之證據，法
    院未依聲請調查亦未說明理由，或援用證據不當，但除去該
    證據仍應為同一事實之認定），皆難謂係具體理由，而應認
    其上訴為不合法律上之程式（最高法院九十七年台上字第八
    九二號判決、九十七年台上字第三二六七號判決意旨及法院
    辦理刑事訴訟案件應行注意事項第一六二點參照）。
二、本件上訴意旨略以：上訴人即被告甲○○否認竊取台糖公司
    高壓電塔上之接地電纜線（即於九十六年十二月十一日前一
    、二日內，至臺南縣新營市○○路台灣糖業股份有限公司（
    以下簡稱「台糖公司」）修護廠內以不詳方式竊取該處高壓
    電塔上規格為11KV級200ｍ㎡接地電纜線150公尺部分），因
    以在電塔旁採證到一枚菸蒂上之ＤＮＡ即認定被告涉案，實
    有不公，爰提起上訴，查明事實還被告清白等語（就另一犯
    罪事實即於九十七年五月間，在臺南縣白河鎮國道3號南下
    310.9公里河東段涵洞，竊取國道高速公路局南區工程處交
    控中心所管理之接地電纜線，總重約5公斤部分，已於九十
    八年五月八日撤回上訴，併此敘明）。
三、經查：本件上訴人即被告雖已敘述上訴理由，但其上訴理由
    ，原審業於判決理由一第二段（即原審判決書第二頁）敘明
    「該現場採證到的菸蒂上之ＤＮＡ經送鑑定結果，前開峰牌
    菸蒂1根上之DNA-STR型別與被告相同，有卷附台南縣警察局
    鑑驗書可憑。參諸被告於警詢中亦供稱他平時係抽峰牌香菸
    。且被告於警詢中先供稱他沒有去過案發電塔；其後復改稱
    扣案菸蒂可能是他亂丟事後忘記的。足見被告應有前往案發
    現場。再者，案發現場之電塔係位於台糖公司修護廠內，地
    處偏僻，並未緊鄰公眾通行之道路，四週有圍牆隔離，圍牆
    上並有鐵絲圍網，有卷附現場位置圖（偵查卷第12頁）、照
    片（警卷第28至36頁、偵查卷第13至18頁）可稽。證人即台
    電公司電纜分隊課長乙○○於警詢中亦供稱案發現場位於台
    糖公司修護場內西側，電塔周邊設有水泥圍牆，上方有加裝
    鐵絲圍網，竊嫌應該是由高壓電塔旁的圍牆攀越進入行竊電
    線的（警卷第18頁）；於原審亦證稱前開圍牆高度約1.5公
    尺至1.7公尺，發現菸蒂的地方距最近的圍牆約7至8公尺（
    原審98年3月24日審判筆錄）。亦即，「依前開電塔所處位
    置，被告不可能係適巧路經該處；而依現場菸蒂位置判斷，
    被告不可能係自圍牆外將菸蒂丟入圍牆內，而係有進入電塔
    圍牆內」等情明確，並詳以說明被告罪刑成立之理由，且審
    酌被告正值壯年，不以正途取利，竟恣意竊取電纜線、所竊
    得之財物價值雖非甚鉅，然影響正常供電及用電安全，及其
    犯罪之手段與犯後態度等情，就上開上訴部分量處有期徒刑
    一年（並與已撤回上訴部分定應執行有期徒刑一年一月），
    並無不當。乃被告未依據卷內既有訴訟資料或提出新事證，
    具體指摘或表明原審判決有何認事採證不當或違法之事由，
    而以上開理由指稱原判決不當，揆諸前開說明，其上訴理由
    ，自難謂係具體理由。是上訴人即被告甲○○之上訴顯不合
    法律上之程式，爰依刑事訴訟法第三百六十七條前段之規定
    ，駁回其上訴，並不經言詞辯論為之。
四、據上論斷，應依刑事訴訟法第三百六十七條前段、第三百七
    十二條，判決如主文。
中    華    民    國    98    年    5     月    11    日
                  刑事第六庭    審判長法  官    董武全
                                      法  官    杭起鶴
                                      法  官    沈揚仁
以上正本證明與原本無異。
不得上訴。
                                      書記官    廖文靜
中    華    民    國    98    年    5     月    12    日


司法院資訊處製作；財團法人民間司法改革基金會備份。
